# 权益性交易形成的资本公积

提问人：ivancheng 时间：2015-01-05 19:33:22
@chenyiwei 是否所有权益性交易形成的资本公积均在其项下的资本溢价中核算？ 另外，同一控制下企业合并的子公司在合并前因权益性交易形成的资本溢价，在合并后是否应保留在合并报表中的资本溢价中？ 谢谢！

回答人：chenyiwei
1 、权益结算的股份支付形成的资本公积和可转债中的权益成分最初在初始确认时都是计入“资本公积——其他资本公积”，在等待期满后或者转股时（或者到期失效时）转入股本溢价。除此之外，其他权益性交易形成的资本公积从初始确认时即计入“股本溢价”。
2 、同一控制下企业合并的子公司在合并前因权益性交易形成的资本溢价，在合并后应保留在合并报表中的资本溢价中，但应扣除所支付的现金等合并对价的账面价值。

提问人：心海拂清风 时间：2015-01-05 22:12:24
但应扣除所支付的现金等合并对价的账面价值？怎么理解？谢谢！

回答人：chenyiwei
在合并报表层面，同一控制下合并的合并日，相当于将所支付的对价的账面价值从净资产中扣减（《计学撮要 2011 》中就提到这种情况下支付的现金对价应作为“支付的其他与筹资活动有关的现金”）。

提问人：ivancheng 时间：2015-01-05 22:57:04
版主可否指导一下理论依据是什么？

回答人：chenyiwei
见准则应用指南附录——会计科目和主要账务处理。